---
title: "RTutorial2"
author: "Darianys Tayrí Hernández Rivera"
date: "2026-09-25, 8:56pm"
output: html_document
---

```{r setup, include=FALSE}
library(dplyr)
library(gapminder)
data(gapminder)
head(gapminder)
```

 <br>
 Q1. What class is the gapminder dataset? Q1. ¿Qué clase es el dataset gapminder?
```{r}
class(gapminder)
```
 <br>
Q2. Filter a section of gapminder with a life expectancy smaller than 29. Q2. Filtrar una sección de gapminder con esperanza de vida menor a 29.
 
```{r}
life_expectancy_filter <- gapminder %>%
  filter(lifeExp < 29)
head(life_expectancy_filter, 6)
```
<br>
Q3 Filter the dataset for the country Rwanda and for years greater than 1979. Q3 Filtrar el dataset para el país Ruanda y para años mayores a 1979.
```{r}
dataset_filter <- gapminder %>% 
  filter(country == "Rwanda",
         year > 1979)
head(dataset_filter, 6)
```
<br>
Q4 Create a new dataset from gapminder excluding the column gdpPercap. Q4 Crear un nuevo dataset a partir de gapminder excluyendo la columna gdpPercap.
```{r}
new_dataset <- gapminder %>% 
  select(!(gdpPercap))
head(new_dataset,6)
```
<br>
Q5 Arrange the dataset in ascending order of lifeExp. Q5 Ordenar el dataset en orden ascendente según lifeExp.
```{r}
lifeExp_ascending <- gapminder %>%
  arrange(lifeExp)
head(lifeExp_ascending,6)
```
<br>
Q6 Arrange the dataset in descending order of lifeExp. Q6 Ordenar el dataset en orden descendente según lifeExp.
```{r}
lifeExp_descending <- gapminder %>% 
  arrange(desc(lifeExp))
head(lifeExp_descending,6)
```
<br>
Q7 Create a new dataset with only the columns year and lifeExp. Q7 Crear un nuevo dataset con solo las columnas year y lifeExp.
```{r}
select_col <- gapminder %>% 
  select(year, lifeExp)
head(select_col,6)
```
<br>
Q8 Filter the dataset for the country Cambodia and show only the columns year and lifeExp. Q8 Filtrar el dataset para el país Camboya y mostrar únicamente las columnas year y lifeExp.
```{r}
cambodia_filter <- gapminder %>% 
  filter(country == "Cambodia") %>% 
  select(year, lifeExp)
head(cambodia_filter,6)
```
Q9. Select only the countries in Africa. Q9. Seleccionar únicamente los países que están en África.

```{r}
countriesinAfrica_filter <- gapminder %>% 
  filter(continent == "Africa") %>% 
  select(country)
head(countriesinAfrica_filter,6)
```
<br>
Q10. Create a new column called lifeExp_months that shows life expectancy in months. Q10. Crear una nueva columna llamada lifeExp_months que muestre la esperanza de vida en meses.
```{r}
lifeExp_months_col <- gapminder %>% 
  mutate(lifeExp_months = lifeExp*12)
head(lifeExp_months_col, 6)
```




 
